# 陈版主、各位老师：存在多层少数股东的商誉减值

提问人：chdsx 时间：2019-06-20 18:12:16
陈版主、各位老师：在非全资收购时，做商誉减值测试，需计算少数股东商誉的影响，但被收购企业存在子公司或孙公司，子公司、孙公司存在少数股东，那么被收购企业的子公司、孙公司少数股东还考虑商誉减值吗，假如考虑，该怎么计算，有相关案例吗。谢谢

回答人：chenyiwei
同样应当考虑。但应注意只按直接持股比例还原少数股东对应的商誉金额。
例如，A 为母公司，对 B 持股 70%，B 对 C 持股 80%。B 的合并报表层面对 C 确认商誉 1000 万元，该商誉也同样体现在 A 的合并报表中，则A 的合并报表层面对 C 进行商誉减值测试时，应模拟计算的少数股东商誉应为 1000/80%-1000=250，而不能按照（1000/80%/70%-1000）来模拟。

提问人：chdsx 时间：2019-06-20 19:31:34
陈老师这个我明白。不好意思，我没把问题背景讲清楚。假设 A 公司 18年 1 月 1 日收购 B 公司 60%股权，其中 B 公司有 C 公司 80% 股权；
合并对价 1000 万元，合并日B 的合并报表中归母的可辨认净资产公允价值 1000 万元，那么确认商誉1000-1000*60%=400 万元。但计算少数股东商誉时怎么计算呢，B 公司有少数股东，C 公司也有少数股东？

回答人：chenyiwei
首先确保该商誉是根据 B 的合并报表口径的归母可辨认净资产的购买日公允价值份额（60%）计算的。在此前提下直接按400/60%-400=266.67万元计算。

提问人：chdsx 时间：2019-06-20 19:52:15
“在此前提下直接按 400/60%-400=266.67万元计算。” 陈老师，这样算好像仅仅是算了 B 公司少数股东的商誉吧，收购的 60% 股权对应的是B 公司合并报表上归母权益的 60%。或者 C 公司下面再多个层级 D，D 也存在少数股东呢，也不用考虑吗

回答人：chenyiwei
这种情况可能要根据被收购集团的每一家成员单位各自单独的收益法评估值分别考虑。这种情况可能比较复杂，还涉及较具体的细节，目前还没有较完善和一致的解决方案。